最高法院民事裁定　　　　　　　　　　111年度台抗字第505號
再 抗告 人　○○○○廠股份有限公司
法定代理人　許添福
訴訟代理人　楊金順律師
上列再抗告人因與相對人廣信資產管理股份有限公司間聲請假處
分事件，對於中華民國111年1月24日臺灣高等法院裁定（110年
度抗字第1486號），提起再抗告，本院裁定如下：
    主  文
再抗告駁回。
再抗告訴訟費用由再抗告人負擔。
    理  由
按對於抗告法院所為抗告有無理由之裁定再為抗告，僅得以其適
用法規顯有錯誤為理由，民事訴訟法第486條第4項規定甚明。是
當事人對於抗告法院所為抗告有無理由之裁定再為抗告，就該裁
定如何適用法規顯有錯誤，應有具體之指摘，否則，其再抗告自
難認為合法。所謂適用法規顯有錯誤，係指原法院本其取捨證據
之職權所確定之事實適用法規顯有錯誤而言，不包括認定事實不
當或理由不備之情形在內。本件再抗告人對於原法院所為廢棄臺
灣桃園地方法院駁回相對人假處分聲請之裁定，改命准供擔保為
假處分之裁定再為抗告，係以：伊與相對人雖曾於民國109年9月
10日就如第一審裁定附表所示之不動產（下稱系爭不動產）議定
買賣價金，伊並曾收受相對人所簽發之支票作為訂金，惟兩造並
未正式簽訂買賣契約，對於買賣契約必要之點尚未達成合致，僅
處於磋商階段，上開約定僅屬預約性質，兩造最終並未於訂金收
據所載110年6月30日前簽訂買賣契約，伊已退還前開支票，兩造
間就系爭不動產並未成立買賣契約，系爭不動產業經伊於110 年
12月22日出售予第三人，亦無一地二賣問題。另系爭不動產屬於
公司主要財產，依公司法第185條第1項第2款及第4項規定，須經
公司董事會特別決議後，向股東會提出議案，再經股東會特別決
議通過後始得處分，縱認兩造間成立買賣契約，因未踐行前述程
序，亦屬無效，相對人所提售屋網資料非伊所刊登，相對人就本
件請求及假處分之原因均未釋明，原裁定認相對人已有釋明，並
陳明願供擔保以補釋明之不足，而准許假處分，其適用法規顯有
錯誤云云，為其論據。惟查再抗告人所陳上開理由，係屬原法院
認相對人已釋明假處分之請求及原因之事實認定當否之問題，要
與適用法規是否顯有錯誤無涉。至再抗告人與相對人間系爭不動
產買賣契約是否成立，以及系爭不動產是否為再抗告人之主要財
產，其買賣應否踐行公司法第185 條規定程序始生效力等，要屬
實體爭執事項，尚非假處分程序所得審究。依前揭說明，其再抗
告自非合法。另再抗告人具狀依民事訴訟法第533條準用同法第5
29條第4 項規定聲請撤銷原裁定，核與本件再抗告程序無涉，應
由原法院另為適法之處理，併此敘明。
據上論結，本件再抗告為不合法。依民事訴訟法第495條之1 第2
項、第481條、第444條第1項、第95條、第78條，裁定如主文。
中    華    民    國   111    年    7     月    7     日
                      最高法院民事第九庭
                          審判長法官  盧  彥  如  
                                法官  吳  麗  惠  
                                法官  林  麗  玲  
                                法官  張  恩  賜  
                                法官  汪  漢  卿  
本件正本證明與原本無異
                                      書  記  官    
中    華    民    國   111    年    7     月    13    日